ACORDAO-COMPLETO-2348322

ACÓRDÃO 2761/2019 ATA 11/2019 - SEGUNDA CÂMARA

VISTOS, relatados e discutidos os embargos de declaração apresentados em face do Acórdão 574/2019-TCU-Segunda Câmara.
 ACORDAM os ministros do Tribunal de Contas da União, reunidos em sessão da 2ª Câmara, ante as razões expostas pela relatora, e com fundamento nos arts. 32 e 34 da Lei 8.443/1992, em: 
9.1. conhecer dos embargos de declaração e rejeitá-los; e 
9.2. dar ciência deste acórdão à embargante e ao procurador-chefe da Procuradoria da República no Estado do Rio Grande do Sul.

Embargos de declaração interpostos contra deliberação que negou provimento a recurso de reconsideração.

Segunda Câmara

Secretaria de Direitos Humanos da Presidência da República - SDH/PR (atual Secretaria Nacional de Cidadania do Ministério da Mulher, da Família e dos Direitos Humanos).

3. Embargante: Meta Instituto de Pesquisa de Opinião Ltda. (CNPJ 93.885.242/0001-90).

13.1. Ministros presentes: Augusto Nardes (na Presidência), Aroldo Cedraz, Raimundo Carreiro e Ana Arraes (Relatora).
13.2. Ministros-Substitutos presentes: Marcos Bemquerer Costa e André Luís de Carvalho.

ANA ARRAES

ministra Ana Arraes.

Trata-se de embargos de declaração apresentados pela empresa Meta Instituto de Pesquisa de Opinião Ltda. (peça 112) contra o Acórdão 574/2019-TCU-Segunda Câmara, de minha relatoria, que contém o seguinte teor (peça 100) :
"VISTO, relatado e discutido o recurso de reconsideração interposto pela Meta Instituto de Pesquisa de Opinião Ltda. contra o Acórdão 929/2018-TCU-Segunda Câmara, o qual foi mantido pelo Acórdão 2386/2018-TCU-Segunda Câmara.
 ACORDAM os ministros do Tribunal de Contas da União, reunidos em sessão da 2ª Câmara, ante as razões expostas pela relatora e com fundamento nos arts. 32 e 33 da Lei 8.443/1992, em: 
9.1. conhecer do recurso de reconsideração e negar-lhe provimento; e 
9.2. dar ciência deste acórdão à recorrente e ao procurador-chefe da Procuradoria da República no Estado do Rio Grande do Sul."
2.	O recurso foi redigido nos seguintes termos:
" (...) 
2.	No recurso de reconsideração interposto, a questão relativa a prescrição quanto a tardia citação da embargante no processo administrativo, restou questionada expressamente o artigo 5º, inciso XXXVI, da Constituição Federal, considerando ato jurídico perfeito abarcado pelo tempo, que trazem aderido a este preceito os artigo 37, parágrafo 5º e (...) 22, inciso I, todos da Constituição da República no que tange a aplicação da prescritibilidade expressamente determinada na Constituição Federal a exegese destes dispositivos citados.
3.	A decisão que manteve condenação da embargante, na análise da preliminar de prescrição/decadência alegada em recurso de reconsideração assim apreciou a matéria:
 (...) 
4. 	Ora, da leitura do embasamento quanto ao não reconhecimento da prescrição verifica-se que não foi apreciada a questão constitucional em nenhum momento, assim, omissa a decisão que não trouxe análise do preceito Constitucional referido, em especial o art. 37, parágrafo 5º, CR que assim refere: (...) . Assim requer esclareça a questão em especial se a CR é superior a qualquer dispositivo de Lei quanto a necessidade de regulamentar e especificar a prescrição para ilícitos desta espécie, portanto, deve haver regulamentação não abarcando imprescritibilidade por atos de julgadores de Tribunal administrativo como pretendido no presente processo, restando omisso neste aspecto impõe-se esclarecer e se manifestar.
5.	Deve ser sanada a omissão para expressamente referir se nega aplicação a preceito Constitucional retro, considerando que prevê necessidade de regulamentar a prescrição de processos administrativos e judiciais e a decisão embargada refere imprescritibilidade pelo disposto na Lei 8.443/1992, sem contudo, especificar qual o dispositivo desta Lei que expressamente prevê sobre a prescrição, sendo omissa neste ponto.
Uma vez que a legislação invocada no acórdão para justificar a imprescritibilidade, não traz norma expressa sobre a prescrição, não dispõem de qualquer dispositivo quanto a este tema, aplica-se subsidiariamente o art. 69 da Lei n. 9.784/1999 que excepcionaliza os processos administrativos específicos, os quais continuarão a reger-se por lei própria, aplicando-se-lhes apenas subsidiariamente os preceitos desta Lei'. Como a própria decisão refere, necessária a aplicação subsidiária da Lei 9.784/99 quando não dispuser a lei própria sobre o tema, como in casu, assim aplicável o artigo 54, da Lei 9.784/1999, requerendo esclareça qual o dispositivo específico da Lei 8.443/92 refere sobre a prescrição, como determina a CR, eis que omissa a decisão quanto a constar este necessário não bastando a citação genérica da lei aplicável, a qual repisa-se, não possui dispositivo sobre a prescrição e assim remete justamente a subsidiariedade para atrair a aplicação da Lei 9.784/99 retro citada.
Outrossim, não há que se falar que o preceito Constitucional que refere necessidade de fixação de prazo para prescrição não se aplica ao caso concreto uma vez que é efetivamente superior a qualquer outra legislação.
6.	No tocante à prescrição da pretensão punitiva, no julgamento do RE 669069, alguns ministros se manifestaram em sentido aparentemente diverso do fixado em precedente anterior quanto a eventual imprescritibilidade da ação de ressarcimento de danos ao erário, 'formado quando a composição do Supremo era substancialmente diversa'. Em razão da nova composição da Corte, o relator entendeu que 'incube submeter novamente à análise do Plenário, sob a sistemática da repercussão geral, o alcance da regra estabelecida no parágrafo 5º do artigo 37 da Constituição Federal, relativamente a pretensões de ressarcimento ao erário fundadas em decisões de tribunal de contas'. A manifestação do ministro Teori Zavascki foi seguida por unanimidade no RE 636.886, reconhecida sua existência na decisão embargada em tela, aduz que não se aplica até que o plenário reveja sua posição, porém expressamente foi reconhecida a repercussão geral e modulação de seus efeitos a todos os processos que versem a mesma matéria, como é o caso do presente processo, não excepcionando processos administrativos, uma vez que não consta no voto ressalva expressa limitando a processos judiciais nos termos do abaixo colacionado.
Assim, o presente processo não poderia prosseguir a teor da repercussão geral declarada no plenário da Suprema Corte em 02/06/2016 de forma unânime, em relação a casos análogos, vez que não fez qualquer exceção a aplicação da repercussão geral em relação a processos judiciais ou administrativos, diverso do referido na decisão ora embargada, razão pelo que deve ser esclarecido se este TCU nega aplicação a determinação de repercussão geral declarada no TEMA 899, o qual teve modulação abarcada para todos os casos análogos, sem restrição em relação a casos judiciais conforme Relator do RE 636.686, Ministro Teori Zavaski, bem como requer esclareça o motivo de prosseguimento desta ação na medida em que descumpre expressamente determinação de sobrestamento emanada pela Suprema Corte, conforme voto referido onde verbis determina:
 (...) 
Com o reconhecimento da repercussão geral, a decisão a ser tomada pelo STF quanto ao mérito do recurso deverá ser aplicada aos casos análogos que, até o trâmite final do RE, ficarão sobrestados nas demais instâncias, TEMA 899 do STF, no caso concreto se discute precisamente pedido de ressarcimento ao erário pelo Tribunal de Contas onde sequer o processo administrativo poderia prosseguir, quanto mais constituir título válido e exigível futuramente.
7.	No que tange aos impostos recolhidos sobre as notas fiscais cuja determinação de ressarcimento ocorreu, o acórdão embargado decidiu que não podem ser abatidos, pois devem ser objeto de pedido de ressarcimento em cada órgão em que foram recolhidos. Ocorre que em função da prescrição da pretensão de ressarcimento de indébito não há condições de requerer esta devolução, sendo necessária a manifestação quanto a situação para esclarecer se a parte terá que arcar com este ônus quando está impedida de demandar repetição pela prescrição ocorrida em relação aos órgãos da União que receberam os impostos e não lhe são aplicados, equitativamente, os dispositivos pertinentes a questão prescricional, uma vez que não a reconhecem quanto a sua situação no caso concreto Se tal decisão fere equidade.
	Isto posto requer seja recebido o presente embargos de declaração, com efeito suspensivo integral, por tratar-se de premissa a continuidade do próprio processo administrativo em si e seus efeitos, e na análise das suas razões retro exaradas, sendo encaminhado ao Colegiado se for o caso, com o fito de suprir as omissões e manifestar-se expressamente quanto aos temas objetos das omissões apontadas e descumprimento de ordem emanada no STF em repercussão geral, acatamento o sobrestamento integral do feito desde data da determinação da repercussão anulando acórdão se assim for o caso para que somente seja apreciado e prosseguindo o julgamento do feito após julgamento do tema da prescrição apreciado no STF no referido julgamento.
	Requer seja agregado efeito infringente no caso de eventual modificação ou nulidade do julgado."
 	É o relatório.

Letícia da Cunha (OAB/RS 29.022) representando a embargante.

Não atuou.

EMBARGOS DE DECLARAÇÃO EM FACE DE ACÓRDÃO QUE NEGOU PROVIMENTO A RECURSO DE RECONSIDERAÇÃO INTEPOSTO EM FACE DE TOMADA DE CONTAS ESPECIAL EM QUE SE JULGARAM IRREGULARES AS CONTAS, COM IMPUTAÇÃO DE DÉBITO E MULTAS, EM DECORRÊNCIA DA NÃO COMPROVAÇÃO DE EXECUÇÃO INTEGRAL DE CONVÊNIO. OMISSÕES NÃO CONFIGURADAS. CONHECIMENTO E REJEIÇÃO DO RECURSO.

TOMADA DE CONTAS ESPECIAL (TCE)

não atuou.

Atendidos os requisitos de admissibilidade, cabe conhecer dos embargos de declaração apresentados pela empresa Meta Instituto de Pesquisa de Opinião Ltda. em face do Acórdão 574/2019-TCU-Segunda Câmara, de minha relatoria, o qual negou provimento a recurso de reconsideração interposto contra o Acórdão 929/2018-TCU-Segunda Câmara, mantido pelo Acórdão 2386/2018-TCU-Segunda Câmara, ambos da relatoria do ministro José Múcio Monteiro.
2.	Lembro que, por meio do acórdão original, o Tribunal julgou irregulares as contas da embargante, do Instituto de Desenvolvimento Sustentável - Idest e de Andréia Marin Martins (ex-presidente daquele instituto) , com condenação em débito e aplicação das multas previstas no art. 57 da Lei 8.443/1992, diante, principalmente, da não execução de parte dos serviços contratados pelo Idest no âmbito do Convênio 750.857/2010.
3.	Tal ajuste, firmado com a União, representada pela então Secretaria de Direitos Humanos da Presidência da República - SDH/PR, teve o objetivo de divulgar e disseminar os dados obtidos pela "Pesquisa Censitária Nacional sobre Crianças e Adolescentes em Situação de Rua", além de sistematizar as reflexões de profissionais da área, a fim de auxiliar na construção de política pública participativa, no valor total de R$ 1.042.048,00.
4.	Desta feita, a embargante suscitou, em essência, omissões no Acórdão 574/2019-TCU-Segunda Câmara por suposta falta de apreciação dos argumentos relativos à prescrição com base nas disposições do art. 37, § 5º, da Constituição de 1988 e de indicação do dispositivo da Lei 8.443/1992 que faria incidir a imprescritibilidade na situação em tela. Segundo a embargante, ante a não indicação da legislação que justificaria a imprescritibilidade e a ausência de regulamentação do dispositivo constitucional, deveriam ser aplicadas as disposições dos artigos 54 e 69 da Lei 9.784/1999 a este caso.
5.	A empresa também questionou o prosseguimento da apreciação deste processo tendo em vista a determinação de sobrestamento emanada do Supremo Tribunal Federal no RE 636.886, ao reconhecer a repercussão geral sobre a questão (Tema 899) . 
6.	Por fim, a embargante solicitou que se esclarecesse quanto ao não abatimento no débito imputado por esta Corte dos impostos recolhidos sobre as notas fiscais por ela emitidas, em função da ocorrência de prescrição da pretensão de ressarcimento de indébito perante os órgãos favorecidos pelo recolhimento dos tributos, situação que, no seu entender, feriria a equidade, por não ter sido reconhecida a prescrição neste processo.
7.	Conforme se vê nos trechos da instrução transcritos no presente recurso (abaixo reproduzidos) , não deve ser acatado o argumento da embargante a respeito da ausência de apreciação da questão referente à prescrição:
"5.1.	Como primeira preliminar, a recorrente afirma que deve ser reconhecida a aplicabilidade da decadência administrativa (peça 88) , nos seguintes termos:
	a) a Lei 9.784/1999 se aplica aos processos do TCU, em especial, o disposto em seu art. 54 (decadência quinquenal) , por envolver lacuna não prevista na Lei 8.443/1992;
	b) a regra deve ser aplicável para evitar situações de insegurança jurídica nos termos das discussões do MS 28.953, 1ª Turma do STF, relatoria da Ministra Cármem Lúcia;
	c) também aplicável o precedente julgado pelo STJ no âmbito do MS 9.034-AgR, Corte Especial, relatoria do Ministro Félix Fischer, no sentido da aplicabilidade do art. 54 da Lei 9.874/1999 para promover a anulação de atos administrativos ilegais; e
	d) quanto à aplicação da Súmula TCU 282, sua eficácia não pode se sobrepor a dispositivo de lei. 
	Análise:
5.2.	Essa preliminar não deve prosperar.
5.3.	Em relação à pretensão da recorrente quanto à aplicabilidade da decadência quinquenal administrativa no presente caso concreto, consigne-se, inicialmente, que o suporte legal para tanto consta, de fato, no art. 54 da Lei 9.784/1999. Acontece que, o mencionado dispositivo legal não é de aplicabilidade obrigatória aos processos de Tomada de Contas Especial, que é regida por lei própria, qual seja, a Lei Orgânica do TCU, de forma que prevalece a sua aplicação apenas de forma subsidiária, a critério deste Tribunal, nos termos do art. 69 da própria Lei 9.874/1999 ('Os processos administrativos específicos continuarão a reger-se por lei própria, aplicando-se-lhes apenas subsidiariamente os preceitos desta Lei') . 
5.4.	Aliás, é este o entendimento já assentado em diversos precedentes desta Corte de Contas, a exemplo dos seguintes julgados:
a) Acórdão 3361/2013-TCU-Plenário, relatoria do Ministro Raimundo Carreiro:
O prazo decadencial previsto no art. 54 da Lei 9.784/1999 é aplicável ao TCU apenas como meio de autotutela no desempenho de sua função administrativa, não se aplicando ao exercício de sua competência constitucional de controle externo; 
b)  Acórdão 2900/2014-TCU-Plenário, relatoria do Ministro-Substituto Marcos Bemquerer: 'A decadência quinquenal (art. 54 da Lei 9.784/1999) não se aplica aos processos de controle externo'; e
c) Acórdão 1088/2015-TCU-Plenário, relatoria do Ministro Augusto Nardes:
A duração e a validade do processo de controle externo não se vinculam ao prazo decadencial previsto no art. 54 da Lei 9.784/1999 (norma geral) , porquanto aplicáveis as disposições da Lei 8.443/1992 (norma especial) , que não regula matéria de decadência.
 5.5.	Essa questão, inclusive, já foi objeto de expresso Exame no âmbito do voto condutor do julgamento do recurso de embargos de declaração interposto pela recorrente (peça 84, p. 2) , o qual se ratifica, in verbis:
' (...) 
6. A despeito disso, entendo ser oportuno apenas acrescentar que a jurisprudência deste Tribunal (a exemplo dos recentes Acórdãos 1477/2017, 1419/2017 e 650/2017, todos do Plenário) é no sentido de que não se aplica o mencionado dispositivo legal a processos de controle externo. A atuação do TCU em feitos dessa natureza - em que, em linhas gerais, são apreciados atos de gestores públicos envolvendo recursos da União - não se confunde com a hipótese de anulação dos atos pela própria Administração, no exercício do poder de autotutela. A seguir, apresento excerto do esclarecedor voto que acompanhou o Acórdão 78/2005-TCU-Plenário:
'12. O instituto da decadência a que se refere o art. 54 da Lei 9.784/1999 já foi examinado por este Plenário, que, por meio da Decisão n. 1.020/2000, firmou o entendimento de que a citada lei, que regula o processo administrativo no âmbito da Administração Pública Federal, não tem aplicação obrigatória sobre os processos da competência deste Tribunal de Contas, definida pelo art. 71 da Constituição Federal. A não-incidência da Lei n. 9.784/1999 e, portanto, do prazo decadencial previsto em seu art. 54 sobre os atos de controle externo a cargo do TCU repousa no entendimento de que a natureza desses atos não é tipicamente administrativa, mas especial, porquanto inerente à jurisdição constitucional de controle externo.
13. Ademais, consoante a tese sustentada na aludida Decisão 1.020/2000, a processualística aplicável aos processos de controle externo está delineada na Lei n. 8.443/1992, portanto, não é o caso de se adotar as regras da Lei n. 9.784/1999. A propósito, o art. 69 da Lei n. 9.784/1999 excepcionaliza os processos administrativos específicos, os quais continuarão a reger-se por lei própria, aplicando-se-lhes apenas subsidiariamente os preceitos desta Lei'.'
5.6.	Já em relação ao argumento da prescrição quinquenal, há que se assinalar que, sobre o tema, existe reconhecimento da repercussão geral do STF, decidido no âmbito do RE 636.886 (relatoria do Ministro Teori Zavascki) em que foi decidida a suspensão das execuções judiciais de títulos baseados em acórdãos condenatórios do TCU, a fim de que fosse analisado, por aquele tribunal, se o instituto da prescrição alcança, ou não, os débitos apurados no âmbito desta Corte de Contas. De qualquer sorte, aquela decisão, até que seja julgada, definitivamente, em seu mérito, não impacta a tramitação deste processo de TCE, prevalecendo plenamente a Súmula TCU 282 ('As ações de ressarcimento movidas pelo Estado contra os agentes causadores de danos ao erário são imprescritíveis') ." 
8.	Sobre o assunto, pontuei no voto condutor da deliberação embargada o que se segue:
"10.	De fato, as preliminares de decadência administrativa e ilegitimidade passiva não prosperam.
11.	A jurisprudência é firme no sentido da não aplicação do disposto no art. 54 da Lei 9.784/1999 às atividades de controle externo a cargo deste Tribunal. Conforme a Súmula TCU 282, em face das disposições do art. 37, § 5º, da Constituição Federal, as ações de ressarcimento movidas contra agentes causadores de danos ao erário são imprescritíveis. E, em relação à pretensão punitiva para imposição de multas e outras penalidades, observa-se no processo de controle externo a regra do art. 205 da Lei 10.406/2002 (Código Civil) , ou seja, a prescrição ocorre em dez anos a contar da data de ocorrência das irregularidades, com interrupção na data do despacho que ordenar a citação (Acórdão 1441/2016-TCU-Plenário, da relatoria do ministro Benjamin Zymler) .
12.	Quanto ao reconhecimento de repercussão geral sobre o assunto pelo Supremo Tribunal Federal (Tema 899) , destaco que a jurisprudência desta Corte é no sentido de que, por não haver deliberação sobre o mérito da questão, a decisão monocrática que determinou a suspensão do processamento de todas as demandas pendentes não atinge os processos em tramitação no TCU, mas apenas as ações judiciais em que esteja em debate a prescrição do pedido de ressarcimento ao erário baseado em título de tribunal de contas (Acórdão 2469/2018-TCU-Plenário, da relatoria do ministro-substituto Augusto Sherman Cavalcanti, e 7.930/2018 - 2ª Câmara, de minha relatoria, por exemplo) ."
9.	Portanto, não há dúvidas de que houve o devido embasamento a respeito da não aplicação de dispositivos da Lei 9.784/1999 ao presente caso mediante citação de jurisprudência deste Tribunal sobre o tema, com menção, inclusive, a deliberação que reconheceu não haver dispositivo na Lei 8.443/1992 que regulamente a matéria da decadência nos processos de controle externo (Acórdão 1088/2015-TCU-Plenário, da relatoria do ministro Augusto Nardes) .
10.	Na verdade, o que se nota é o inconformismo reiterado da embargante quanto ao não reconhecimento da decadência prevista na citada Lei 9.784/1999 neste processo. Essa matéria constituiu o tema central de embargos anteriores apresentados pela empresa em face do Acórdão 929/2018-TCU-Segunda Câmara, os quais foram rejeitados por intermédio do mencionado Acórdão 2386/2018-TCU-Segunda Câmara, nos termos do voto do ministro José Múcio Monteiro (peça 84) .
11.	Relativamente à prescrição, também ocorreu a devida abordagem do tema. O entendimento sobre a imprescritibilidade das ações de ressarcimento movidas pelo Estado contra agentes causadores de danos ao erário se fundamenta no próprio texto constitucional (e não em norma de hierarquia inferior) , que, apesar de prever a necessidade de lei para regulamentar os prazos de prescrição para ilícitos praticados por qualquer agente, servidor ou não, que cause prejuízos, ressalva as respectivas ações de ressarcimento. Como evidenciado, o assunto se encontra consubstanciado na citada Súmula TCU 282.
12.	Quanto ao não sobrestamento do julgamento deste processo em função da deliberação do STF no mencionado RE 636.886, o embargante não alegou os vícios passíveis de correção pela via dos embargos de declaração (omissão, contradição ou obscuridade) , mas apenas demonstrou descontentamento com o decidido por este Tribunal, o que não enseja qualquer medida para revisão do acordão por embargos.
13.	O mesmo se aplica às alegações sobre o não abatimento dos tributos pagos no débito, segundo se vê nos trechos da instrução (acatada neste ponto pelo TCU) e do voto a seguir transcritos:
	- Instrução:
"11.	Abatimento dos tributos
11.1.	Por fim, a recorrente requer que seja abatido do débito os valores recolhidos a título de tributos (peça 76, p. 5) .
	Análise:
11.2.	A pretensão da recorrente em questão não tem amparo legal.
11.3.	Tributos pagos indevidamente devem ser objeto de restituição perante os respectivos Fiscos, órgãos administrativos, ou mesmo judicialmente, conforme a natureza do tipo de encargo tributário recolhido. É o que dispõe o art. 166 do Código Tributário Nacional;
'Art. 166. A restituição de tributos que comportem, por sua natureza, transferência do respectivo encargo financeiro somente será feita a quem prove haver assumido o referido encargo, ou, no caso de tê-lo transferido a terceiro, estar por este expressamente autorizado a recebê-la.'
11.4.	Alinhado a esse entendimento, em recente precedente (Acórdão 1859/2018-TCU-Plenário, relatoria da Ministra Ana Arraes) , consta o seguinte enunciado: 
'Não devem ser abatidos dos débitos imputados pelo TCU os valores retidos no pagamento de faturas a título de tributos, cabendo ao eventual credor, na ocorrência de indébito tributário, buscar a restituição junto aos órgãos competentes.'"
	- Voto:
"25.	Igualmente, não é devido abater tributos eventualmente pagos do débito imputado, porquanto a jurisprudência deste Tribunal não admite esse procedimento, segundo exemplifica o Acórdão 1859/2018-TCU-Plenário, de minha relatoria, mencionado pela unidade técnica.
26.	A propósito, vale registrar que, ao proferir o Acórdão 381/2015-TCU-Primeira Câmara, esta Corte não acatou as despesas referentes aos pagamentos de tributos a qualquer das esferas, tendo em vista o teor de cláusula contratual que atribuía a responsabilidade por esses encargos à contratada bem como o fato de ser eles inerentes ao funcionamento de qualquer empresa, sem vínculo direto com o objeto do convênio (item 41, alínea "a", da instrução reproduzida no relatório da deliberação) ."
14.	Destaco que o citado Acórdão 381/2015-TCU-Primeira Câmara se referiu ao Convênio Siconv 724549/2009, também firmado com o Idest para realização de pesquisa, em âmbito nacional, para caracterização de crianças e adolescentes em situação de rua, com o fim de subsidiar políticas públicas de promoção e defesa de seus direitos, bem como destaco que os tributos lá impugnados se relacionaram a despesas da Meta Instituto de Pesquisa de Opinião Ltda.
15.	Neste caso, igualmente constou do contrato firmado com aquela empresa a obrigação de assumir, com exclusividade, todos os impostos e taxas (subitem 2.1.7 - peça 33, p. 371) , e, ao contrário do verificado no TC Processo 034.485/2013-9, sequer houve a comprovação do pagamento de quaisquer tributos.
16.	A propósito, na análise dos documentos à peça 33, p. 141/4, constata-se que os valores transferidos pelo Idest à Meta corresponderam ao total das duas notas fiscais emitidas.
17.	Diante dessa situação, e considerando que o débito imputado neste feito decorreu da ausência de prova da realização da maior parte dos serviços contratados - o que impossibilita aceitar as despesas com pagamento de impostos não comprovadas -, perde relevância o questionamento da embargante a respeito da falta de equidade na incidência de prescrição para repetição de indébito dos tributos supostamente pagos e na imprescritibilidade para cobrança do dano causado ao erário.
	Ante o exposto, concluo pela rejeição dos presentes embargos, nos termos da minuta de acórdão que submeto à deliberação deste Colegiado.
TCU, Sala das Sessões Ministro Luciano Brandão Alves de Souza, em 16 de abril de 2019.
ANA ARRAES 
Relatora